臺灣板橋地方法院刑事判決　　　　　　 100年度訴字第1066號
公　訴　人　臺灣板橋地方法院檢察署檢察官
被　　　告　闕錦文
選任辯護人　陳文禹律師
　　　　　　劉俊蘭律師
　　　　　　沈佩霖律師
上列被告因貪污案件，經檢察官提起公訴（99年度偵字第11901
號、100 年度偵字第4800號），本院判決如下：
    主  文
闕錦文犯如附表所示之罪，各處如附表所示之刑。應執行有期徒
刑拾肆年拾月，褫奪公權肆年，未扣案犯罪所得財物共新臺幣捌
拾參萬元追繳沒收，如全部或一部無法追繳時，以其財產抵償之
。其餘被訴部分無罪。
    事  實
一、闕錦文係臺北縣（現改制為新北市）政府工務局施工科使照
    股技士，職司建築使用執照核發管理、土地改良驗證登記及
    就地整建完工證明等業務，係依法令服務於地方自治團體所
    屬機關而具有法定職權之公務員。因闕錦文本身之固定薪資
    無法應付投資股票交割款、房貸及海外留學之子女學費、生
    活費等費用因而負債累累，遂萌生貪念，自民國97年間起，
    竟分別基於對於職務上之行為，收受賄賂之犯意，而利用其
    辦理會勘或核對設計圖等核發使用執照之相關業務時，營建
    業者或受委託代為辦理使用執照申請業務之人不敢得罪，且
    希望能迅速通過使用執照核發審核之機會，以借款名義作為
    藉口，向營建業者或受委託代為辦理使用執照申請業務之人
    要求並收受賄賂，對價係其於審查案件時將迅速排定時程辦
    理會勘、核對設計圖或不再挑剔建築施工缺失事項，以順利
    通過核發使用執照之審核。闕錦文分別基於對於職務上之行
    為，收受賄賂之犯意，而為如下之行為：
  (一)97年間，闕錦文負責承辦使用執照字號97淡使字第740 號（
    建造執照字號88淡建字第598 號）及使用執照字號98淡使字
    第467 號（建造執照字號為88淡建字第389 號）建造工程使
    用執照申請核發之審核業務，起造人均係典豐建設股份有限
    公司（址設新北市○○區○○街47號l 樓，登記負責人麥詹
    淳君），該案係由承作人億巨公司負責人郭柏賢委託使用執
    照申請代辦業者津富工程顧問有限公司（址設新北市○○區
    ○○街222 巷16弄3 號5 樓，登記負責人潘桂枝）職員潘泰
    農（原名潘泰桹，下稱潘泰農），分別於97年3 月31日及97
    年6 月12日，向新北市政府工務局提出核發使用執照申請，
    詎闕錦文於審核該案時，拖延其核對設計圖等核發使用執照
    之相關業務時，暗示潘泰農應交付賄賂，經潘泰農向郭柏賢
    反應此情，郭柏賢便分2 、3 次給潘泰農共計新臺幣（下同
    ）9 萬元，請潘泰農轉交給闕錦文，潘泰農遂將其中8 萬元
    賄賂，分2 次各為3 萬元及5 萬元在工地會勘後之車內交付
    給闕錦文，另外1 萬元部分，則由潘泰農退還給郭柏賢，闕
    錦文收受8 萬元賄賂後，郭柏賢再透過潘泰農居間聯繫闕錦
    文，分別於97年8 月14日及15日駕駛車號6666 -TK號黑色賓
    士休旅車，赴新北市政府外請闕錦文上車會面商談本件建案
    使用執照事宜，並表明請求闕錦文於審查上開案件時將迅速
    排定時程辦理會勘、核對設計圖或不再挑剔建築施工缺失事
    項，以順利通過核發使用執照之審核。闕錦文因而於收受上
    開8 萬元賄賂後，即於97年11月18日順利通過核發97淡使字
    第740 號之使用執照，並於98年7 月1 日順利通過核發98淡
    使字第467 號之使用執照。
  (二)98年5 月間，闕錦文負責承辦使用執照字號98汐使614 號（
    建造執照字號97汐建字第010 號）馥記山莊（起造人陳世釧
    ）使用執照申請核發之審核業務，該案係由監造人廖欽大建
    築師事務所於98年5 月14日向新北市政府工務局提出申請書
    ，惟實際申請業務，係由承造人弘宗營造有限公司（下稱：
    弘宗公司，址設臺北市中山區○○○路○ 段62號16樓，登記
    負責人黃淑芬）實際負責人黃銘弘與闕錦文聯繫。詎闕錦文
    於審核該案時，利用會勘時，私下給予黃銘弘其個人行動電
    話號碼，要黃銘弘打電話給其本人之方式，暗示黃銘弘要交
    付賄賂，黃銘弘為求使用執照順利核發，遂分別於98年6 月
    3 日及同年8 月3 日，開車至新北市政府樓下，在車內將現
    金2 萬元及3 萬元，總計5 萬元賄賂交付給闕錦文，對價係
    闕錦文於審查上開案件時將迅速排定時程辦理會勘、核對設
    計圖或不再挑剔建築施工缺失事項，以順利通過核發使用執
    照之審核。闕錦文於收受賄賂後，於98年9 月21日通過前揭
    使用執照核發審核。
  (三)98年7 月間，闕錦文負責承辦使用執照字號98汐使623 號（
    建造執照字號97汐建字第055 號，起造人永大抽水機企業有
    限公司，址設臺北市○○區○○街221 巷2 弄13號2 樓，下
    稱永大公司，負責人鄭啟輝）使用執照申請核發之審核業務
    ，該案係由鄭啟輝委託監造人王讚宗建築師事務所（址設新
    北市○○區○○路l 段260 號4 樓）代為辦理使用執照申請
    業務，並經該事務所職員謝德聖於98年7 月22日向新北市政
    府工務局提出申請。詎闕錦文於審核該案時，於98年9 月2
    日向謝德聖要求20萬元賄賂，並於當日與謝德聖電話通聯中
    ，以必須要看「相片」及「資料」為暗語，暗示謝德聖需先
    行交付賄賂後，始進行相關核發使用執照之審核，經謝德聖
    轉告鄭啟輝，鄭啟輝遂於98年9 月14日及同年9 月17日，分
    別各存入10萬元至謝德聖所有之合作金庫商業銀行板橋分行
    帳號0000000000000 號帳戶內後，再由謝德聖先於98年9 月
    14日提領現金10萬元，至新北市政府大樓樓下，在車內當面
    將現金10萬元交付予闕錦文，對價係闕錦文於審查上開案件
    時將迅速排定時程辦理會勘、核對設計圖或不再挑剔建築施
    工缺失事項，以順利通過核發使用執照之審核。闕錦文即於
    翌（15）日，分2 筆各別存入現金50000 元至前述國泰世華
    商業銀行板橋分行其個人及莊燕琴帳戶內，充作交割宏達電
    股票（代號：2498）之部分資金；謝德聖復於98年9 月18日
    再行提領現金10萬元，在新北市政府旁公車站牌附近將該10
    萬元交付予闕錦文，闕錦文於當日分2 筆各別存入44000 元
    至前述國泰世華商業銀行板橋分行其個人及莊燕琴帳戶內，
    充作交割聯發科股票之部分資金，闕錦文並於收受前揭總計
    20萬元賄賂後，於98年9 月24日通過本案使用執照核發審核
    。
  (四)98年10月間，闕錦文負責協辦98汐使字第653 號（起造人聯
    合報股份有限公司，址設新北市○○區○○路1 段369 號，
    負責人王必成）使用執照申請之審核及勘查業務，該案係由
    承造人中麟營造股份有限公司（下稱：中麟公司，址設臺北
    市○○路○ 段235 號2 樓之1 ，負責人王中平）委託使用執
    照申請代辦業者王炳文，於98年10月12日向新北市政府工務
    局提出使用執照申請，新北市政府工務局並於98年10月15日
    核發98汐使字第653 號使用執照，詎闕錦文於98年10月20日
    14時23分許與王炳文電話通聯時，以「8 張資料」及「80張
    照片」等暗語，向王炳文要求8 萬元賄賂，王炳文因前揭使
    用執照核發案件由闕錦文審核，且其所負責之98莊建字第10
    0 號建造工程（起造人新北市立中平國民中學，承造人安礫
    營造有限公司），亦將於98年下半年提出使用執照申請，該
    轄區係屬闕錦文負責範疇，為使該案能順利通過審核，王炳
    文遂於98年10月21日，開車赴新北市政府大樓外與闕錦文會
    見，闕錦文進入王炳文車內，收受王炳文所交付之現金8 萬
    元賄賂，對價係闕錦文於審查即將提出使用執照申請之98莊
    建字第100 號案件時將迅速排定時程辦理會勘、核對設計圖
    或不再挑剔建築施工缺失事項，以順利通過核發使用執照之
    審核。闕錦文於收受賄賂後，於98年10月21日存入現金7萬
    7700元至前述國泰世華銀行板橋分行莊燕琴帳戶內，用以充
    作交割鴻準股票（代號：2354）之部分資金。俟王炳文另於
    98年12月17日向新北市政府工務局提出使用執照字號99莊字
    第177 號（建造執照字號98莊建字第100 號）建造工程使用
    執照申請，該案亦由闕錦文經辦並通過使用執照申請核發審
    核。
  (五)
  1.98年6 月間，闕錦文負責承辦使用執照字號98莊使字第409
    號（起造人新浩建設開發股份有限公司，下稱新浩公司，址
    設新北市○○區○○路607 號2 樓，負責人邱一標）使用執
    照申請審核業務，該案係由使用執照代辦業者呂理正，於98
    年6 月12日向新北市政府工務局提出申請，詎闕錦文於審理
    該案時，闕錦文即假借借款之名義，向呂理正要求15萬元之
    賄賂，呂理正因聽聞闕錦文曾向其他廠商索賄之情事，知悉
    得以給付賄款方式通過審核後，為求使用執照順利核發，迫
    於無奈，便於核對設計圖前一日，在新北市○○區○○路某
    處路邊，交付15萬元賄賂給闕錦文，對價係闕錦文於審查上
    開案件時將迅速排定時程辦理會勘、核對設計圖或不再挑剔
    建築施工缺失事項，以順利通過核發使用執照之審核。闕錦
    文於收受呂理正交付之現金15萬元賄賂後，即辦理核對設計
    圖並通過該使用執照申請審核，新北市政府工務局並於98年
    6 月12日核發前揭使用執照。闕錦文於收受呂理正賄賂時，
    雖曾開立莊燕琴板橋市農會帳戶金額20萬元支票，惟迄98年
    9 月底該支票到期日前，闕錦文竟要求呂理正不得兌領。
  2.於98年8 月31日，呂理正受起造人伊銘國際股份有限公司（
    下稱伊銘公司，址設臺北市○○區○○路2 段189 號13樓之
    5 ，負責人蔡銘修）委託，向新北市政府提出98中使字第57
    9 號使用執照申請，該案亦由闕錦文負責，闕錦文即與呂理
    正約定核對設計圖之前一日，假借借款之名義，向呂理正要
    求10萬元之賄賂，並告知呂理正若不借款則改天再核對設計
    圖等話語，呂理正因聽聞闕錦文曾向其他廠商索賄之情事，
    呂理正於知悉得以給付賄款方式通過審核後，為求使用執照
    順利核發，迫於無奈，便於當日即核對設計圖前一日，由闕
    錦文陪同至板信商業銀行板橋營業部，呂理正自其所有之該
    銀行帳戶內提領10萬元現金，並當場在該銀行門口交付闕錦
    文10萬元賄賂，對價係闕錦文於審查上開案件時將迅速排定
    時程辦理會勘、核對設計圖或不再挑剔建築施工缺失事項，
    以順利通過核發使用執照之審核。闕錦文收受該10萬元賄賂
    後，遂於隔日依約定對圖，並於98年9 月4 日通過該使用執
    照申請案。
  3.99年1 月6 日，呂理正受起造人百大建設有限公司（下稱百
    大公司，址設新北市新莊區○○○路406 號，負責人彭偉章
    ）委託，向新北市政府工務局提出99莊使字第060 號使用執
    照申請，該案亦由闕錦文負責承辦，闕錦文即與呂理正約定
    核對設計圖之前一、二日，假借借款之名義，向呂理正要求
    10萬元之賄賂，並告知呂理正若不借款則改天再核對設計圖
    等話語，呂理正因聽聞闕錦文曾向其他廠商索賄之情事，呂
    理正於知悉得以給付賄款方式通過審核後，為求使用執照順
    利核發，迫於無奈，便於當日即核對設計圖前一、二日，至
    板信商業銀行板橋營業部，由呂理正自其所有之該銀行帳戶
    內提領10萬元現金，並在新北市○○區○○路某處交付闕錦
    文10萬元賄賂，對價係闕錦文於審查上開案件時將迅速排定
    時程辦理會勘、核對設計圖或不再挑剔建築施工缺失事項，
    以順利通過核發使用執照之審核。闕錦文並於收受賄賂後，
    通過該使用執照申請審核，新北市政府工務局並於99年2 月
    3 日核發使用執照。
  4.99年3 月l 日，呂理正受起造人碧瑤君悅股份有限公司（址
    設新北市○○區○○路607 號2 樓，負責人許耀基）委託，
    向新北市政府工務局提出99莊使字第125 號使用執照申請，
    該案亦由闕錦文負責承辦，闕錦文於核對設計圖之前一日即
    假借需支付其子學校註冊費之名義，在新北市板橋區華僑中
    學門口處，向呂理正要求10萬元之賄賂，並告知呂理正若不
    借款則改天再核對設計圖等話語，呂理正因聽聞闕錦文曾向
    其他廠商索賄之情事，呂理正於知悉得以給付賄款方式通過
    審核後，為求使用執照順利核發，迫於無奈，便於當日即核
    對設計圖當日，在新北市○○區○○路某處交付闕錦文7 萬
    元賄賂，對價係闕錦文於審查上開案件時將迅速排定時程辦
    理會勘、核對設計圖或不再挑剔建築施工缺失事項，以順利
    通過核發使用執照之審核。經呂理正交付現金7 萬元賄賂予
    闕錦文，闕錦文始通過前揭使用執照審核，新北市政府工務
    局並於99年3 月17日核發使用執照。
  (六)嗣經臺灣板橋地方法院檢察署檢察官指揮法務部調查局北部
    地區機動工作站人員於99年4 月14日，持本院核發之搜索票
    搜索新北市政府工務局（新北市○○區○○路1 段161 號5
    樓）、闕錦文住處（新北市○○區○○路1 段139 之1 號8
    樓）、潘泰農住處（新北市○○區○○路29巷3 弄7 之4號
    ）、謝德聖住處（新北市○○區○○街75巷33號7 樓）、王
    炳文住處（新北市○○區○○路1 段126 號7 樓之7 ）、弘
    宗營造有限公司（臺北市中山區○○○路○ 段62巷16號）等
    處，因而查悉上情。
二、案經臺灣板橋地方法院檢察署檢察官自動簽分及法務部調查
    局北部地區機動工作站移送臺灣板橋地方法院檢察署檢察官
    偵查起訴。
    理  由
甲、有罪部分：
壹、證據能力部分：
一、證人郭柏賢、潘泰農、呂理正、王炳文、黃銘弘、謝德聖於
    於檢察官偵查時之證述，被告闕錦文及其辯護人以上揭證人
    未經詰問為由，否認其於檢察官偵查時陳述之證據能力；惟
    查上開證人於檢察官偵查時之陳述，經具結而為證述；且上
    開證人業於本院審理時到庭經交互詰問，被告及其辯護人並
    未舉證證明上開證人於檢察官偵查時之陳述有何顯不可信之
    情況存在，故認上開證人於檢察官偵查時之陳述具有證據能
    力。又辯護人雖又稱：上開證人證述渠等聽聞被告有收賄風
    聲等語，顯係傳聞證據，並不足採，惟本件認定被告之犯罪
    事實，均係依據上開證人親見親聞及渠等如何親自交付賄款
    給被告而為證述，該證述內容顯非辯護人所稱之傳聞證詞，
    而具有證據能力，併此敘明。
二、本案對被告使用之門號0000000000號、0000000000號實施監
    聽錄音，已依法取得本院核發之通訊監察書，有本院98年聲
    監字第357 號、98年聲監字第679 號、98年聲監續字第611
    號、第691 號、第788 號通訊監察書、電話附表在卷可憑（
    本院卷第120-123 頁），又被告與證人黃銘弘、王炳文、謝
    德聖於監聽過程透露犯罪行為之陳述，係出於其之自由意思
    ，自可採信，且監聽錄得之錄音，係憑機械力照錄，未經人
    為操作，復未伴有個人主觀意見在內，應有證據能力；而將
    監聽之內容製作成譯文，乃將上開具有證據能力之監聽錄音
    內容具體轉換為文字紀錄，被告與辯護人亦同意通訊監察譯
    文具有證據能力，且未於言詞辯論終結前聲明異議，再經本
    院審酌通訊監察譯文並無證據顯示存有詐偽或虛飾之不適當
    情事，應有證據能力。
三、其餘本院認定犯罪事實依據之各項證據，經檢察官、被告及
    辯護人於本院審理時同意將該等證據資料列為證據調查，本
    院審酌上開證據資料之之取得過程並無瑕疵，與本案待證事
    實間復具有相當之關聯性，以之為本案證據並無不當，認均
    具有證據能力。
貳、事實認定部分：
一、被告係新北市政府工務局施工科使照股技士，職司建築使用
    執照核發管理、土地改良驗證登記及就地整建完工證明等業
    務，係依法令服務於地方自治團體所屬機關而具有法定職權
    之公務員之事實，業據被告於偵查、本院審理時坦承不諱，
    復有新北市政府工務局施工科職務分配表1 份、及新北市政
    府100 年6 月29日北府工施字第1000586576號函附新北市建
    築管理規則、辦理使用執照竣工查驗有關室內隔間查驗數量
    規定及新北市政府建築物竣工查驗注意事項在卷可佐（本院
    卷第101-113 頁），應堪認定。又被告之經濟狀況及使用帳
    戶之情形如上揭所示，亦據被告於調查局、偵查及本院審理
    時均坦承不諱，復有卷附被告國泰世華商業銀行板橋分行帳
    號000000000000帳戶交易往來明細、莊燕琴國泰世華商業銀
    行板橋分行帳號000000000000帳戶交易往來明細、群益證券
    股份有限公司海山分公司闕錦文（證券帳號：49923-9 ）及
    其妻莊燕琴（證券帳號：48607-7 ）投資明細各1 份（偵卷
    1 第88-262頁），應堪認定，合先敘明。
二、犯罪事實(一)部分：
  (一)訊據被告闕錦文固坦承其擔任新北市政府工務局施工科使照
    股技士，負責上開所載之業務，均為本件建案之承辦人，其
    經濟狀況及使用帳戶之情形如上揭所示，惟矢口否認有何職
    務上收受賄賂之犯行，辯稱：伊沒有收受潘泰農8 萬元之賄
    賂云云。
  (二)經查，被告於97年間負責承辦97淡使字第740 號及98淡使字
    第467 號建造工程使用執照申請核發之審核業務，業據被告
    於調查局、偵查及本院審理時坦承不諱，復有97淡使字第74
    0 號及98淡使字第467 號使用執照原卷可佐，應堪認定。
  (三)次查，證人潘泰農於偵查及本院審理時證稱：伊所申請之案
    件，只要係被告所承辦，在完成掛件及會勘後，被告都會利
    用伊需要跟被告約時間核對圖說、補正書件之機會，刻意爽
    約不與伊到新北市政府審圖區見面，或來了之後卻沒有調取
    建造執照申請文件來核對，擺明放鴿子，藉此方式拖延時間
    ，把使用執照限辦時效磨掉而有可能遭致退件，伊因此向同
    行打聽何以被告作風會如此怪異，經同行告知，被告審核案
    件都需要疏通，伊便向郭柏賢反應此情，郭柏賢便分2 、3
    次給伊共9 萬元，要伊轉交給被告，伊有將其中8 萬元款項
    在工地會勘後車內交付給被告，另外1 萬元部分，被告並沒
    有收受，已還給郭柏賢，又伊有安排業主郭柏賢與闕錦文見
    面，讓郭柏賢處理這種事情，郭柏賢在其與被告車內之對話
    譯文中所提及之9 萬元，便係指此筆8 萬元再加上1 萬元之
    款項，伊交付賄款給被告時，伊有告知被告此8 萬元款項係
    郭柏賢所給，被告有收下此賄款等語（偵卷3 第291- 294頁
    、本院卷第273 頁反面至第281 頁），核與證人郭柏賢於偵
    查及本院審理時證述：潘泰農有跟伊說明要拿出快單費，伊
    陸陸續續給潘泰農約8 萬元至10萬元快單費，希望被告能盡
    快處理等語相符（偵卷3 第210 頁、本院卷第263 頁反面）
    ，亦與被告與郭柏賢於97年8 月14日及15日之對話譯文內容
    大致相同，此有本院勘驗筆錄1 份在卷可按（本院卷第
    138-14 2頁），又被告供承其確實曾向潘泰農借錢，遭潘泰
    農拒絕等語（偵卷3 第302 頁反面），顯見證人潘泰農上開
    證稱被告向其暗示索賄，並因而轉交郭伯賢之賄賂給被告等
    語，有所憑據而非憑空捏造，並佐以卷附被告與郭柏賢於97
    年8 月14日及15日之錄音與錄影光碟勘驗筆錄1 份及行蒐照
    片（本院卷第138-142 頁），可知若潘泰農未將郭柏賢交付
    之金額轉交與被告，衡情潘泰農對於郭柏賢與被告之見面，
    應會有心虛、推託或有所隱瞞等情，然本件潘泰農明知郭柏
    賢欲針對賄款與使用執照一事與被告商討，卻仍特地安排郭
    柏賢與被告單獨見面，顯見潘泰農對於此事未有所擔心或有
    所隱瞞，足認潘泰農確實有將郭柏賢交付之賄賂轉交與被告
    之事實，應堪認定。
  (四)再者，被告於收受上開8 萬元賄賂後，即於97年11月18日順
    利通過核發97淡使字第740 號使用執照，並於98年7 月1 日
    順利通過核發98淡使字第467 號使用執照之事實，有新北市
    政府工務局97年至99年3 月間使用執照發清冊1 份在卷可查
    （偵卷1 第46頁、第53頁），衡情證人郭柏賢既已明確表示
    上開給與被告8 萬現金，均非係出於贈與之意思給與被告之
    款項，且被告係因其為本件建案使用執照之承辦人員，證人
    郭柏賢始給與被告上開現金，是證人郭柏賢所給與之上開8
    萬元自為與被告職務行為有關之賄賂無疑。又本件並未經舉
    證證明被告於審核過程有何不符規定之情事，亦未舉證證明
    被告有何藉端勒索之行為，從而，罪疑利於被告，被告因其
    職務關係而收受證人郭柏賢所交付共計8 萬賄款，被告有職
    務上行為收受賄賂之事實，應堪認定。
  (五)至被告雖以前詞置辯，辯護人之辯護意旨略以：郭柏賢與潘
    泰農針對賄款說明並不一致，且潘泰農於調查局、偵查及審
    判中所為之供述前後不一，其證詞不具任何證明力，又被告
    與郭柏賢雙方無具體、明確辨識所欲交換之對價為何等語（
    本院卷第71-99 頁、第315-341 頁），然證人潘泰農已解釋
    因緊張緣故對於款項金額比較混亂，嗣後經過沈澱後整件事
    情比較清楚，其在本院審理時之證述較為正確等語（本院卷
    第277 頁），且衡諸證人潘泰農與證人郭柏賢均一致證述有
    交付被告賄款之事實，並與譯文所載之內容相符，並參酌前
    開說明，被告確實有收受賄賂，應堪認定，辯護人上開辯護
    意旨，尚難為有利於被告之認定。又被告於97年8 月14日及
    15日連續兩日在郭柏賢車上交談一節，有本院勘驗錄音光碟
    筆錄1 份在卷可按，然被告卻於調查局供稱其不認識郭柏賢
    云云（偵卷3 第302 頁），顯然有心虛推諉之情，益徵被告
    所辯，無從採信。
  (六)綜上所述，被告確有職務上行為收取賄賂之犯行，應堪認定
    。
三、犯罪事實(二)部分：
  (一)訊據被告闕錦文固坦承其擔任新北市政府工務局施工科使照
    股技士，負責上開所載之業務，為本件建案之承辦人，經濟
    狀況及使用帳戶之情形如上揭所示，惟矢口否認有何職務上
    收受賄賂之犯行，辯稱：伊不認識黃銘弘，伊沒有向黃銘弘
    拿5 萬元賄賂，亦未向黃銘弘借錢云云。辯護人之辯護意旨
    略以：黃銘弘從未要求被告踐行特定行為，被告亦未明示或
    默示許允於其職務範圍內踐履或消極不執行定行為，二者不
    具對價關係，不該當公務員收受賄賂罪等語（本院卷第319
    頁）。
  (二)經查，闕錦文於98年5 月間，負責承辦使用執照字號98汐使
    614 號使用執照申請核發之審核業務，業據被告於調查局、
    偵查及本院審理時坦承不諱，復有使用執照字號98汐使614
    號原卷可佐，應堪認定。次查，闕錦文於審核該案時，向黃
    銘弘要求賄賂，並分別於98年6 月3 日及同年8 月3 日收受
    黃銘弘所交付之現金2 萬元及3 萬元，總計5 萬元賄賂之事
    實，業據證人黃銘弘於偵查及本院審理時證述：會勘時被告
    有私下告訴伊手機號碼，要伊再打這支電話給被告，伊心想
    本件要送錢解決，伊給被告2 次錢，第1 次於98年6 月3 日
    給被告2 萬元，第2 次於98年8 月3 日給被告3 萬元，共5
    萬元，均在新北市政府樓下之車內交付給被告，伊與被告之
    監聽譯文及扣案伊使用之行事曆上，均係與被告約定交付賄
    款之時間、地點等語明確（偵卷3 第161- 165頁、本院卷第
    206-215 頁），核與證人黃銘弘於98年8 月3 日9 時9 分4
    秒許，以其使用之行動電話門號0000000000號與被告使用之
    行動電話門號0000000000號之通聯譯文內容：「黃銘弘：我
    在中山路跟新站路口，遠揚對面那，一樓」、「被告：遠揚
    對面那哦，啊呢哦，你開過來稅捐處這邊好不好」、「黃銘
    弘：稅捐處」、「被告：遠東百貨斜對面那邊」、「黃銘弘
    ：OK好好好好」、「被告：我差不多10分鐘就下去」、「黃
    銘弘：OKOK，好好沒問題」（偵卷3 第170 頁），及扣案證
    人黃弘銘6 月、8 月行事曆上記載「至縣府」、「約闕」之
    內容相符（偵卷3 第167-168 頁），而被告亦自承：伊確實
    在新北市政府樓下進去黃銘弘車內共2 次等情（本院卷第21
    5 頁），足認證人黃銘弘上開證述有所憑據，並非憑空捏造
    而有何瑕疵或不可信之處，再者，被告於98年8 月4 日存入
    現金75000 元至前述國泰世華商業銀行板橋分行個人帳戶內
    ，充作交割聯發科股票（代號：2454）之部分資金等情，有
    國泰世華銀行對帳單在卷可佐（偵卷1 第155 頁），衡諸被
    告每月薪資僅為5 萬5 千元至6 萬元間，此業據被告於本院
    審理時供述在卷（本院卷第307 頁反面），然被告卻對於此
    筆金額非少，較其每月薪資為高之存款，始終未能合理交代
    清楚，並佐以該筆存款之時間為被告於98年8 月3 日收受黃
    銘弘現金3 萬元後，時間相當接近等情，益徵被告於審理該
    案時，確實有收受黃銘弘上開所交付之賄賂，應堪認定。
  (三)末查，被告於收受上開5 萬元賄賂後，即於98年9 月21日順
    利通過核發使用執照字號98汐使614 號使用執照之事實，有
    新北市政府工務局97年至99年3 月間使用執照發清冊1 份在
    卷可查（偵卷1 第49頁），又證人黃銘弘於本院審理時證述
    ：伊將上開賄款交付給被告時，告訴被告「使用執照還有什
    麼問題，有問題再跟我說，我再改善」，被告則回應：「好
    ，我再跟你聯絡」等語明確（本院卷第211 頁），衡情證人
    黃銘弘既已明確表示上開給予被告5 萬現金，均非係出於贈
    與之意思給予被告之款項，且被告係因其為本件建案使用執
    照之承辦人員，證人黃銘弘始給予被告上開現金，是證人黃
    銘弘所給予之上開5 萬元自為與被告職務行為有關之賄賂無
    疑。又本件並未經舉證證明被告於審核過程有何不符規定之
    情事，亦未舉證證明被告有何藉端勒索之行為，從而，罪疑
    利於被告，被告因其職務關係而收受證人黃銘弘所交付共計
    5 萬賄款，被告有職務上行為收受賄賂之事實，應堪認定。
  (四)綜上所述，被告及辯護人上開所辯，並無足採，被告確有職
    務上行為收取賄賂之犯行，應堪認定。
四、犯罪事實(三)部分：
  (一)訊據被告闕錦文固坦承其擔任新北市政府工務局施工科使照
    股技士，負責上開所載之業務，為本件建案之承辦人，其經
    濟狀況及使用帳戶之情形如上揭所示，惟矢口否認有何職務
    上收受賄賂之犯行，辯稱：伊不認識謝德聖，伊沒有向謝德
    聖收受賄賂或借錢云云。辯護人之辯護意旨略以：謝德聖所
    為供述之證明力顯有疑義，且被告與業主間，並未成立任何
    對價關係等語（本院卷第320 頁）。
  (二)經查，闕錦文負責承辦使用執照字號98汐使623 號建造工程
    使用執照申請核發之審核業務，業據被告於調查局、偵查及
    本院審理時坦承不諱，復有使用執照字號98汐使623 號使用
    執照原卷可佐，應堪認定。
  (三)次查，證人謝德聖於偵查及審理中證述：被告於審核該案時
    向伊要求20萬元賄賂，並於當日與伊電話通聯中，以必須要
    看「相片」及「資料」為暗語，暗示伊需先行交付賄賂後，
    始進行相關核發使用執照之審核，經伊轉告鄭啟輝，鄭啟輝
    遂於98年9 月14日及同年9 月17日，分別各存入10萬元至伊
    所有之合作金庫商業銀行板橋分行帳號0000000000000 號帳
    戶內後，再由伊先於98年9 月14日提領現金10萬元，至新北
    市政府樓下，在車內當面將現金10萬元交付予闕錦文，伊復
    於同年9 月18日再行提領現金10萬元，在新北市政府旁公車
    站牌附近將該10萬元交付予闕錦文等語明確（偵卷3 第359-
    363 頁、本院卷第218 頁反面至第220 頁），核與98年9 月
    2 日15時22分49秒被告使用之行動電話門號0000000000號與
    證人謝德聖所使用0000000000號通訊監察譯文、98年9 月14
    日14時4 分55秒被告所使用行動電話門號0000000000號與證
    人謝德聖所使用上開門號之通訊監察譯文內容相符（偵卷3
    第317 頁、偵卷3 第370 頁），復有卷附謝德聖記事本影本
    於98年9 月14日記載「闕錦文」、於98年9 月17日記載「早
    上8 ：30永大對圖（原星期五改成今日）」、於98年9 月18
    日記載「早上8 ：30闕錦文對永大圖說」等情可佐（偵卷3
    第366 頁），顯見證人謝德聖上開證述內容有所憑據，且並
    無有違常理而不可信之處，應堪採信。又被告即於98年9 月
    15日，分2 筆各別存入現金50000 元至前述國泰世華商業銀
    行板橋分行其個人及其妻莊燕琴帳戶內，充作交割宏達電股
    票（代號：2498）之部分資金，嗣於98年9 月18日被告又分
    2 筆各別存入44000 元至前述國泰世華商業銀行板橋分行其
    個人及莊燕琴帳戶內，充作交割聯發科股票之資金之事實，
    有國泰世華銀行對帳單在卷可佐（偵卷1 第158 頁），衡諸
    被告每月薪資僅為5 萬5 千元至6 萬元間，此業據被告於本
    院審理時供述在卷（本院卷第307 頁反面），然被告卻對於
    此筆金額非少，較其每月薪資為高之存款，始終未能合理交
    代清楚，並佐以該筆存款之時間與被告收受謝德聖上開賄款
    之時間及存款之金額均相當接近等情，益徵被告於審理該案
    時，確實有收受謝德聖所交付之賄賂無疑。
  (四)末查，被告於收受上開20萬元賄賂後，即於98年9 月24日順
    利通過核發使用執照字號98汐使623 號使用執照之事實，有
    新北市政府工務局97年至99年3 月間使用執照核發清冊1 份
    在卷可查（偵卷1 第49頁），並佐以證人謝德聖於本院審理
    時證述：伊交付上開賄款之目的就是希望被告能儘速審核使
    用執照等語明確（本院卷第222 頁反面），並衡情證人謝德
    聖既已明確表示上開給予被告20萬現金，均非係出於贈與之
    意思給予被告之款項，且被告係因其為本件建案使用執照之
    承辦人員，證人謝德聖始給予被告上開現金，是證人謝德聖
    所給予之上開20萬元自為與被告職務行為有關之賄賂無疑。
    又本件並未經舉證證明被告於審核過程有何不符規定之情事
    ，亦未舉證證明被告有何藉端勒索之行為，從而，罪疑利於
    被告，被告因其職務關係而收受證人謝德聖所交付共20萬賄
    款，被告有職務上行為收受賄賂之事實，應堪認定。
  (五)綜上所述，被告及辯護人上開所辯，並無足採，被告確有職
    務上行為收取賄賂之犯行，應堪認定。
五、犯罪事實(四)部分：
  (一)訊據被告闕錦文固坦承其擔任新北市政府工務局施工科使照
    股技士，負責上開所載之業務，為本件建案之承辦人，其經
    濟狀況及使用帳戶之情形如上揭所示，惟矢口否認有何職務
    上收受賄賂之犯行，辯稱：伊收受王炳文所給付之8 萬元係
    借款，且王炳文於偵訊中有向伊催討，伊不可能預見伊借錢
    半年後，王炳文會提出中平國中申請案云云。辯護人之辯護
    意旨略以：王炳文並無行賄意思，被告並不知悉半年後將有
    王炳文負責申請執照之建案會由其擔任承辦人等語（本院卷
    第320 頁）。
  (二)經查，闕錦文負責承辦使用執照字號99莊字第177 號（建照
    執照字號98莊建字第100 號）建造工程使用執照申請核發之
    審核業務，業據被告於調查局、偵查及本院審理時坦承不諱
    ，復有使用執照字號99莊字第177 號使用執照原卷可佐，應
    堪認定。
  (三)次查，證人王炳文於偵查及審理中證述：伊於98年10月12日
    向新北市政府工務局提出使用執照申請，新北市政府工務局
    並於98年10月15日核發98汐使字第653 號使用執照，詎被告
    於98年10月20日14時23分許與伊電話通聯時，以「8 張資料
    」及「80張照片」等暗語，向伊要求8 萬元賄賂，伊因前揭
    使用執照核發案件由被告審核，且其所負責之98莊建字第10
    0 號建造工程，亦將於98年下半年提出使用執照申請，該轄
    區係屬被告負責範疇，為使該案能順利通過審核，伊遂於同
    年10月21日，赴新北市政府外與被告會見，被告進入伊車內
    ，伊則交付現金8 萬元賄賂等語（偵卷3 第13 2-135頁、本
    院卷第228-230 頁），核與98年10月20日14時23分43秒被告
    使用之行動電話門號0000000000號與證人王炳文所使用0000
    000000號通訊監察譯文內容相符（偵卷3 第127 頁），顯見
    證人王炳文上開證述內容有所憑據，且並無有違常理而不可
    信之處，應堪採信。再者，被告於98年10月21日存入現金7
    萬7700元至前述國泰世華銀行板橋分行莊燕琴帳戶內，用以
    充作交割鴻準股票（代號：2354）之部分資金之事實，有國
    泰世華銀行對帳單在卷可佐（偵卷1 第157 頁），衡諸被告
    每月薪資僅為5 萬5 千元至6 萬元間，此業據被告於本院審
    理時供述在卷（本院卷第307 頁反面），然被告卻對於此筆
    金額非少，較其每月薪資為高之存款，始終未能合理交代清
    楚，並佐以該筆存款之時間與被告收受王炳文上開賄款之時
    間及存款之金額均相當接近等情，益徵被告於審理該案時，
    確實有收受王炳文所交付之賄賂無疑。
  (四)末查，證人王炳文於本院審理時證述：伊交付上開賄款之目
    的就是希望被告能儘速以正常程序順利審核使用執照等語明
    確（本院卷第228 頁反面），並衡情證人王炳文既已明確表
    示上開給予被告8 萬現金，均非係出於贈與之意思給予被告
    之款項，且並未簽借據或約定利息，被告一直都沒有還錢（
    本院卷第229 頁），被告係因其為本件建案使用執照之承辦
    人員，證人王炳文始給予被告上開現金，是證人王炳文所給
    予之上開8 萬元自為與被告職務行為有關之賄賂無疑。又本
    件並未經舉證證明被告於審核過程有何不符規定之情事，亦
    未舉證證明被告有何藉端勒索之行為，從而，罪疑利於被告
    ，被告因其職務關係而收受證人王炳文所交付共8 萬賄款，
    被告有職務上行為收受賄賂之事實，應堪認定。
  (五)至被告雖以前詞置辯，惟若被告確實係向王炳文借錢，何以
    在電話通話中要以「8 張資料」及「80張照片」等曖昧不明
    之言語，且佐以被告供稱其借錢後迄今沒有還錢等情（偵卷
    5 第381 頁），顯然被告並未有借錢之意思，並佐以被告自
    調查局、偵查中及本院審理時，始終並未能清楚說明其究竟
    於何年月日向跑照業者借款，借款之地點以及原因為何，實
    有違常情，又被告亦始終未能提出借據為證，且衡情上開資
    金並非小額，豈可能會不知向何人所借，益徵系爭金錢並非
    被告所辯之借款，是被告上開所辯乃係推諉卸責之詞，並無
    可採。
  (六)綜上所述，被告及辯護人上開所辯，並無足採，被告確有職
    務上行為收取賄賂之犯行，應堪認定。
六、犯罪事實(五)1.部分：
  (一)訊據被告闕錦文固坦承其擔任新北市政府工務局施工科使照
    股技士，負責上開所載之業務，均為本件建案之承辦人，其
    經濟狀況及使用帳戶之情形如上揭所示，惟矢口否認有何職
    務上收受賄賂之犯行，辯稱：系爭15萬元係向呂理正之借款
    云云。辯護人之辯護意旨略以：呂理正自承其與被告間4 次
    款項交付行為係出於借貸關係等語（本院卷第324 頁）。
  (二)經查，闕錦文負責承辦使用執照字號98莊使字第409 號建造
    工程使用執照申請核發之審核業務，業據被告於調查局、偵
    查及本院審理時坦承不諱，復有使用執照字號98莊使字第40
    9 號使用執照原卷可佐，應堪認定。
  (三)次查，證人呂理正於偵查及審理中證述：被告於審理該案時
    ，對圖前1 、2 天被告都會打電話向伊說要借錢，因伊辦案
    也有壓力，案子也是蠻大，何時要給人家使用執照，必須要
    跟人家講清楚，伊會跟被告約時間對案件，被告不簽，伊就
    沒有辦法，為了使用執照可以順利核發，伊想說給被告15萬
    元係希望使用執照可以儘快核發下來，當時被告沒有寫借據
    也沒有約定還款時間，被告跟伊開口借錢，伊不敢不借給被
    告，只是希望少給一點，跟被告殺價，伊跟被告約在板橋區
    ○○路中央大樓路邊，伊於對圖前一天將15萬元交給被告，
    被告交付其太太20萬元支票，但支票到期前2 天，被告打電
    話要伊不要將支票提示，伊一直問被告什麼時候可以提示，
    被告沒有說哪時候等語明確（偵卷5 第60-64 頁、本院卷第
    231 頁至第237 頁），衡情證人呂理正已就被告索賄之過程
    、其交付賄款之時間、地點、方式與金額均證述明確，且前
    後一致並無矛盾或有何瑕疵違背常情不可採信之情，並佐以
    被告自承：伊有跟呂理正借款，因為呂理正知道伊小孩在加
    拿大唸書，呂理正也全家移民加拿大，伊跟他借好幾次，伊
    有開票給呂理正，詳細數字不記得等語（偵卷3 第296 頁至
    第305 頁反面、第320-326 頁），益徵證人呂理正上開所述
    並非虛妄而為憑空捏造，具有相當之可信度，應堪採信，被
    告於審理該案時，確實有收受呂理正所交付之賄賂無疑。
  (四)末查，證人呂理正於本院審理時證述：伊交付上開賄款之目
    的就是希望被告能儘速以正常程序順利審核使用執照等語明
    確（本院卷第233 頁），並衡情證人呂理正既已明確表示上
    開給予被告15萬現金，均非係出於贈與之意思給予被告之款
    項，且並未簽借據或約定利息（本院卷第234 頁反面），被
    告係因其為本件建案使用執照之負責人員，且交付被告款項
    之時點係在對圖前一天，證人呂理正始給予被告上開現金，
    是證人呂理正給予之上開15萬元自為與被告職務行為有關之
    賄賂無疑。又本件並未經舉證證明被告於審核過程有何不符
    規定之情事，亦未舉證證明被告有何藉端勒索之行為，從而
    ，罪疑利於被告，被告因其職務關係而收受證人呂理正所交
    付共15萬賄款，被告有職務上行為收受賄賂之事實，應堪認
    定。
  (五)至被告及辯護人雖以前詞置辯，惟觀諸證人呂理正於本院審
    理時證述：伊與被告認識而已，沒有辦案件就沒有接觸，有
    辦案件才會往來等語（本院卷第232 頁反面），又證人呂理
    正又於本院審理時證稱：伊想說給被告15萬元係希望使用執
    照可以儘快核發下來等情（本院卷第233 頁），如前所述，
    證人呂理正顯非出於贈與或借貸給予被告金錢，又若被告確
    實係向呂理正借錢，然被告自調查局、偵查中及本院審理時
    ，始終並未能清楚說明其究竟於何年月日向跑照業者借款，
    借款之地點以及原因為何，實有違常情，又被告亦始終未能
    提出借據為證，且衡情上開資金並非小額，豈可能會不知向
    何人所借，益徵系爭金錢並非被告所辯之借款，是被告上開
    所辯乃係推諉卸責之詞，並無可採。
  (六)綜上所述，被告及辯護人上開所辯，並無足採，被告確有職
    務上行為收取賄賂之犯行，應堪認定。
七、犯罪事實(五)2.部分：
  (一)訊據被告闕錦文固坦承其擔任新北市政府工務局施工科使照
    股技士，負責上開所載之業務，為本件建案之協辦人，其經
    濟狀況及使用帳戶之情形如上揭所示，惟矢口否認有何職務
    上收受賄賂之犯行，辯稱：系爭10萬元係向呂理正之借款云
    云。辯護人之辯護意旨略以：呂理正自承其與被告間4 次款
    項交付行為係出於借貸關係等語（本院卷第324 頁）。
  (二)經查，闕錦文負責協辦使用執照字號98中使字第579 號建造
    工程使用執照申請核發之審核業務，業據被告於調查局、偵
    查及本院審理時坦承不諱，復有證人呂理正於偵查及審理中
    之證述在卷可佐，應堪認定。
  (三)次查，證人呂理正於偵查及審理中證述：伊申請中和區伊銘
    公司98中使字第579 號使用執照案時，係由被告負責，被告
    發公文通知伊現場會勘，會勘過程沒有任何問題，也沒有缺
    失要改善，伊回去要整理申請文件資料，整理好後就打電話
    約被告對圖，在對圖前一天，剛好伊在新北市政府洽公，被
    告就主動來找伊表示要借10萬元，伊告訴被告手頭比被告還
    緊，被告就表示「那改天再對圖」、「你看著辦，我不勉強
    」等話語，伊以前就聽說被告在水利課工作時風評就不好，
    我於80多年間有一件在汐止建照會簽水利課案，被當時被告
    延誤了2 年多，故被告向伊開口借錢，心裡就想說如果不借
    錢，被告就不會跟伊約時間對圖，使用執照就沒有辦法順利
    辦理，伊迫於無奈就答應被告，被告當場陪伊去板信商業銀
    行板橋營業部從伊自己帳戶提領10萬元現金，就在銀行門口
    邊將錢交給被告，被告拿了錢就走，也沒有簽訂借據或約定
    利息，第二天就按照原來約定對圖，本件使用執照就順利通
    過核發等語明確（偵卷5 第60-64 頁、本院卷第231 頁至第
    237 頁），復有扣案物編號B-1 被告98年行事曆1 本可佐，
    衡情證人呂理正已就被告索賄之過程、其交付賄款之時間、
    地點、方式與金額均證述明確，且前後一致並無矛盾或有何
    瑕疵違背常情不可採信之情，並佐以被告亦坦承有向呂理正
    借款一節，益徵證人呂理正上開所述並非虛妄而為憑空捏造
    ，具有相當之可信度，應堪採信，被告於審理該案時，確實
    有收受呂理正所交付之賄賂無疑。
  (四)末查，證人呂理正於本院審理時證述：伊交付上開賄款之目
    的就是希望被告能儘速以正常程序順利審核使用執照等語明
    確（本院卷第233 頁），並衡情證人呂理正既已明確表示上
    開給予被告10萬現金，均非係出於贈與之意思給予被告之款
    項，且並未簽借據或約定利息（本院卷第234 頁反面），被
    告係因其為本件建案使用執照之負責人員，且交付款項之時
    點係在對圖前一天，證人呂理正始給予被告上開現金，是證
    人呂理正給予之上開10萬元自為與被告職務行為有關之賄賂
    無疑。又本件並未經舉證證明被告於審核過程有何不符規定
    之情事，亦未舉證證明被告有何藉端勒索之行為，從而，罪
    疑利於被告，被告因其職務關係而收受證人呂理正所交付共
    10萬賄款，被告有職務上行為收受賄賂之事實，應堪認定。
  (五)至被告雖以前詞置辯，惟若被告確實係向呂理正借錢，然被
    告自調查局、偵查中及本院審理時，始終並未能清楚說明其
    究竟於何年月日向跑照業者借款，借款之地點以及原因為何
    ，實有違常情，又被告亦始終未能提出借據為證，且衡情上
    開資金並非小額，豈可能會不知向何人所借，益徵系爭金錢
    並非被告所辯之借款，是被告上開所辯乃係推諉卸責之詞，
    並無可採。
  (六)綜上所述，被告及辯護人上開所辯，並無足採，被告確有職
    務上行為收取賄賂之犯行，應堪認定。
八、犯罪事實(五)3.部分：
  (一)訊據被告闕錦文固坦承其擔任新北市政府工務局施工科使照
    股技士，負責上開所載之業務，為本件建案之承辦人，其經
    濟狀況及使用帳戶之情形如上揭所示，惟矢口否認有何職務
    上收受賄賂之犯行，辯稱：伊曾跟呂理正借款過很多次，有
    借有還，所以這次時間伊不確定，金額也不確定云云。辯護
    人之辯護意旨略以：呂理正自承其與被告間4 次款項交付行
    為係出於借貸關係等語（本院卷第324 頁）
  (二)經查，闕錦文負責承辦使用執照字號99莊使字第60號建造工
    程使用執照申請核發之審核業務，業據被告於調查局、偵查
    及本院審理時坦承不諱，復有使用執照字號99莊使字第60號
    使用執照原卷可佐，應堪認定。
  (三)次查，證人呂理正於偵查及審理中證述：99年初，我申請本
    件使用執照案，這次會勘也沒有缺失，但對圖前1 、2 天會
    找伊，說手頭很緊急，被告在縣政府跟伊開口借10萬元，伊
    沒有說明原因，說伊不答應的話，就會說改天再看再說而不
    對圖，伊迫於無奈，伊當天去板信商業銀行板橋營業部從伊
    帳戶提領10萬元，錢也是當天給被告，地點在板橋館前路，
    因為案件關係，所以伊才繼續借給被告，本次被告沒有跟伊
    約定利息與約定還款時間，等語明確（偵卷5 第60-64 頁、
    本院卷第231 頁至第237 頁），衡情證人呂理正已就被告索
    賄之過程、其交付賄款之時間、地點、方式與金額均證述明
    確，且前後一致並無矛盾或有何瑕疵違背常情不可採信之情
    ，並佐以被告亦坦承有向呂理正借款一節，益徵證人呂理正
    上開所述並非虛妄而為憑空捏造，具有相當之可信度，應堪
    採信，被告於審理該案時，確實有收受呂理正所交付之賄賂
    無疑。
  (四)末查，證人呂理正於本院審理時證述：伊交付上開賄款之目
    的就是希望被告能儘速以正常程序順利審核使用執照等語明
    確（本院卷第233 頁），並衡情證人呂理正既已明確表示上
    開給予被告10萬現金，均非係出於贈與之意思給予被告之款
    項，且並未簽借據或約定利息（本院卷第234 頁反面），被
    告係因其為本件建案使用執照之負責人員，且交付款項之時
    點係在對圖前一天，證人呂理正始給予被告上開現金，是證
    人呂理正給予之上開10萬元自為與被告職務行為有關之賄賂
    無疑。又本件並未經舉證證明被告於審核過程有何不符規定
    之情事，亦未舉證證明被告有何藉端勒索之行為，從而，罪
    疑利於被告，被告因其職務關係而收受證人呂理正所交付共
    10萬賄款，被告有職務上行為收受賄賂之事實，應堪認定。
  (五)至被告雖以前詞置辯，惟若被告確實係向呂理正借錢，然被
    告自調查局、偵查中及本院審理時，始終並未能清楚說明其
    究竟於何年月日向跑照業者借款，借款之地點以及原因為何
    ，實有違常情，又被告亦始終未能提出借據為證，且衡情上
    開資金並非小額，豈可能會不知向何人所借，益徵系爭金錢
    並非被告所辯之借款，是被告上開所辯乃係推諉卸責之詞，
    並無可採。
  (六)綜上所述，被告及辯護人上開所辯，並無足採，被告確有職
    務上行為收取賄賂之犯行，應堪認定。
九、犯罪事實(五)4.部分：
  (一)訊據被告闕錦文固坦承其擔任新北市政府工務局施工科使照
    股技士，負責上開所載之業務，為本件建案之承辦人，其經
    濟狀況及使用帳戶之情形如上揭所示，惟矢口否認有何職務
    上收受賄賂之犯行，辯稱：伊曾跟呂理正借款過很多次，有
    借有還，所以這次時間伊不確定，金額也不確定云云。辯護
    人之辯護意旨略以：呂理正自承其與被告間4 次款項交付行
    為係出於借貸關係等語（本院卷第324 頁）
  (二)經查，闕錦文負責承辦使用執照字號99莊使字第125 號建造
    工程使用執照申請核發之審核業務，業據被告於調查局、偵
    查及本院審理時坦承不諱，復有使用執照字號99莊使字第12
    5 號使用執照原卷可佐，應堪認定。
  (三)次查，證人呂理正於偵查及審理中證述：伊於99年3 月間申
    請碧瑤君悅股份有限公司之99莊使字第125 號集合式住宅使
    用執照申請案，這個案子會勘也沒有缺失，在對圖前一天，
    被告打電話問伊在哪裡，伊當時在浮州橋附近，被告就騎機
    車來到附近之華僑中學門口在伊副駕駛座之車窗邊，跟伊表
    示其念輔大之兒子要註冊，需要7 萬4 千多元，向伊開口要
    10 萬 元，因為之前借被告的錢都沒有還，之前那張20萬元
    之支票也不能提示，故伊告訴被告伊沒有錢可以借被告，不
    想再借被告錢，伊原本開車門要讓被告進來，沒想到被告很
    生氣摔車門，伊就嚇了一大跳，後來被告拿註冊單給伊看，
    表示真需要錢註冊，如果不借給被告，被告就說改天再對圖
    ，伊迫於無奈才交付7 萬元給被告，被告也沒有約定利息及
    還款時間，伊隔天領好錢後都放在信封袋，跟被告約在館前
    路中央大樓路邊把錢交給被告，被告拿錢之後就走了等語明
    確（偵卷5 第60-64 頁、本院卷第231 頁至第237 頁），復
    有扣案被告99年4 月14日扣押物編號B-2 99年行事曆1 本（
    99 年2月11日記載「碧瑤君瑞公司對圖」可佐，衡情證人呂
    理正已就被告索賄之過程、其交付賄款之時間、地點、方式
    與金額均證述明確，且前後一致並無矛盾或有何瑕疵違背常
    情不可採信之情，並佐以被告亦坦承有向呂理正借款一節，
    益徵證人呂理正上開所述並非虛妄而為憑空捏造，具有相當
    之可信度，應堪採信，被告於審理該案時，確實有收受呂理
    正所交付之賄賂無疑。
  (四)末查，證人呂理正於本院審理時證述：伊交付上開賄款之目
    的就是希望被告能儘速以正常程序順利審核使用執照等語明
    確（本院卷第233 頁），並衡情證人呂理正既已明確表示上
    開給予被告10萬現金，均非係出於贈與之意思給予被告之款
    項，且並未簽借據或約定利息（本院卷第234 頁反面），被
    告係因其為本件建案使用執照之負責人員，且交付款項之時
    點係在對圖前一天，證人呂理正始給予被告上開現金，是證
    人呂理正給予之上開7 萬元自為與被告職務行為有關之賄賂
    無疑。又本件並未經舉證證明被告於審核過程有何不符規定
    之情事，亦未舉證證明被告有何藉端勒索之行為，從而，罪
    疑利於被告，被告因其職務關係而收受證人呂理正所交付共
    7萬賄款，被告有職務上行為收受賄賂之事實，應堪認定。
  (五)至被告雖以前詞置辯，惟若被告確實係向呂理正借錢，然被
    告自調查局、偵查中及本院審理時，始終並未能清楚說明其
    究竟於何年月日向跑照業者借款，借款之地點以及原因為何
    ，實有違常情，又被告亦始終未能提出借據為證，且衡情上
    開資金並非小額，豈可能會不知向何人所借，益徵系爭金錢
    並非被告所辯之借款，是被告上開所辯乃係推諉卸責之詞，
    並無可採。
  (六)綜上所述，被告及辯護人上開所辯，並無足採，被告確有職
    務上行為收取賄賂之犯行，應堪認定。
十、綜上所述，綜合上開諸位證人之證述以觀，均證述被告假借
    名義向證人索賄情事，具有相當之可信性，並佐以被告上開
    經濟狀況，其確有子女龐大海外教育費之支出與買賣股票需
    求資金調度之情形，顯見被告需錢孔急，且被告始終無法交
    代其資金來源，而於本院審理時支吾其詞無法自圓其說（本
    院卷第308 頁反面至第309 頁反面），益徵被告有上開收受
    賄賂之犯行，應以認定。從而，本件被告確有上開犯行，事
    證明確，洵堪認定，應依法論科。
參、論罪科刑部分：
一、論罪部分：
    核被告所為，均係犯違反貪污治罪條例第5 條第1 項第3 款
    對於職務上之行為，收受賄賂罪。被告於收受賄賂前要求、
    期約收受賄賂之低度行為，應為高度行為之收受賄賂行為所
    吸收，均不另論罪。就犯罪事實(一)，被告先後收受3 萬元、
    5 萬元共計8 萬元賄款，係基於職務上之行為收受賄賂之單
    一犯意，而接續2 次收受賄賂，為接續犯，應論以一收受賄
    賂罪。就犯罪事實(二)，被告先後收受2 萬元、3 萬元共計5
    萬元賄款，係基於職務上之行為收受賄賂之單一犯意，而接
    續2 次收受賄賂，為接續犯，應論以一收受賄賂罪。犯罪事
    實(三)，被告先後兩次收受10萬元共計20萬元賄款，係基於職
    務上之行為收受賄賂之單一犯意，而接續2 次收受賄賂，為
    接續犯，應論以一收受賄賂罪。被告所犯如附表所示各罪間
    ，犯意各別，行為不同，時間有異，應分論併罰。又就犯罪
    事實(二)，被告所犯前開對於職務上行為收受賄賂為5 萬元，
    犯罪情節輕微，所得財物在5 萬元以下，爰依貪污治罪條例
    第12條第1 項之規定，就此部分減輕其刑。
二、量刑部分：
    爰審酌被告身為新北市地區建築物使用執照核發之審核官員
    ，本應嚴守分際、廉潔自守、善盡職責、為民把關，卻因個
    人私欲，假藉其從事審核使用執照之便，竟屢次索取高額賄
    款，觸犯收受賄賂之犯行，嚴重侵害國民對於公務不可收買
    性、廉潔性之信賴，造成營建業者敢怒而不敢言，收賄之額
    度甚至可供自己子女遠赴加拿大留學花用及自己炒作股票之
    用，嚴重影響國民對於政府機關之信賴，破壞政府公務員廉
    潔之形象，又被告遭查獲後，始終矯飾犯行，毫無悔改之意
    ，耗費司法資源，惡性非輕，本院因此認為，被告固無據實
    陳述之義務，然其缺乏為自己行為負責之觀念，自應施以相
    當之刑罰，以期收矯治及社會防衛之效，並兼衡其素行、犯
    罪之手段為收取現金，企圖掩飾、隱匿與業者間資金往來關
    係，與犯罪動機、賄款數額與所生危害程度等一切情狀，各
    量處如主文所示之刑，並參酌檢察官之求刑，定應執行之刑
    ，且依其犯罪性質認有褫奪公權之必要，及依貪污治罪條例
    第17條第3 項及刑法第37條第2 項規定宣告褫奪公權4 年，
    以茲懲儆。公訴檢察官就上開犯行求處有期徒刑15年及均求
    處宣告褫奪公權8 年，核屬過重，本院認以量處如主文所示
    之刑為適當，併此敘明。
三、沒收部分：
  (一)按交付賄賂之人，並非被害人，是本件由上開證人所交付之
    賄款，為被告犯本罪所得財物，應各依貪污治罪條例第10條
    規定，應予追繳沒收，如全部或一部無法追繳時，以其財產
    抵償之。
  (二)至其餘扣案之物（參見北部機動工作站扣押物品清單，本院
    卷第2-14頁），並未經舉證證明何者係被告所有供本件犯行
    所用之物，爰不予與本件宣告沒收，併此敘明。
乙、無罪部分：
一、公訴意旨略以：被告闕錦文於96年10月間，負責承辦97淡使
    字第045 號（起造人實信建設股份有限公司，址設新北市淡
    水區○○○路○段111巷2 號2 樓，原登記負責人陳寶鳳，現
    任登記負責人李慧君）使用執照申請之審核及複驗業務，該
    案係由承造人億巨營造工程股份有限公司（下稱：億巨公司
    ，址設新北市淡水區○○○路○ 段111 巷2 號2 樓）負責人
    郭柏賢，委託使用執照申請代辦業者冠昱企業管理顧問有限
    公司（址設新北市○○區○○路2 段101 號5 樓之1 ，實際
    營業處所新北市○○區○○路2 段111 號8 樓，登記負責人
    楊美芳）實際負責人林麗芬，於96年10月9 日向新北市政府
    工務局提出申請，詎闕錦文於審理該案時，透過林麗芬向郭
    柏賢要求賄賂，其並收受郭柏賢委託林麗芬交付之現金15萬
    元賄賂，對價係闕錦文於審查上開案件時將迅速排定時程辦
    理會勘、核對設計圖或不再挑剔建築施工缺失事項，以順利
    通過核發使用執照之審核，因而認被告涉犯貪污治罪條例第
    5 條第1 項第3 款對於職務上之行為，收受賄賂罪嫌云云。
二、按犯罪事實應依證據認定之，無證據不得認定其犯罪事實；
    又不能證明被告犯罪者，應諭知無罪之判決，刑事訟訴法第
    154條第2項、第301條第1項分別定有明文。次按刑事訴訟法
    上所謂認定犯罪事實之證據，係指足以認定被告確有犯罪行
    為之積極證據而言，該項證據自須適合於被告犯罪事實之認
    定，始得作為斷罪之資料，而認定不利於被告之事實，須依
    積極證據，苟積極證據不足為不利於被告事實之認定時，即
    應為有利於被告之認定，更不必有何有利之證據；事實審法
    院對於證據之取捨，依法雖有自由判斷之權，然積極證據不
    足證明犯罪事實時，被告之抗辯或反證縱屬虛偽，仍不能以
    此資為積極證據應予採信之理由；最高法院29年上字第3105
    號、30年上字第482 號、第816 號分別著有判例可資參照。
    且刑事訴訟上證明之資料，無論其為直接證據或間接證據，
    均須達於通常一般之人均不致於有所懷疑，而得確信其為真
    實之程度，始得據為有罪之認定，若其關於被告是否犯罪之
    證明未能達此程度，而有合理性懷疑之存在，致使無從形成
    有罪之確信，根據「罪證有疑、利於被告」之證據法則，即
    不得遽為不利被告之認定，最高法院亦著有76年度台上字第
    49 86 號判例意旨可資參照。
三、公訴意旨認被告涉犯上開對於職務上之行為，收受賄賂罪嫌
    ，無非係以：被告於調查局及偵查中之供述（偵卷3 第296-
    305 頁反面）、證人郭柏賢於99年4 月14日於調查局及偵查
    中之證述（偵卷3 第197 頁至第201 頁反面、第207 頁至第
    212 頁）、證人林麗芬於99年4 月14日於調查局及偵查中之
    證述（偵卷3 第383 頁至第391 頁反面、第408 頁至第413
    頁）、被告於97年8 月14日上午9 時30分與郭柏賢之對話譯
    文（偵卷3 第17-19 頁）、新北市政府工務局施工科職務分
    配表1 份、新北市政府工務局97年至99年3 月間使用執照發
    清冊1 份（偵卷1 第38-57 頁）及被告國泰世華商業銀行板
    橋分行帳號000000000000帳戶交易往來明細、莊燕琴國泰世
    華商業銀行板橋分行帳號000000000000帳戶交易往來明細、
    群益證券股份有限公司海山分公司闕錦文（證券帳號：4992
    3-9 ）及莊燕琴（證券帳號：48607-7 ）投資明細各1 份（
    偵卷1 第88-262頁）為其主要論據。訊據被告堅決否認有何
    前揭對於職務上之行為，收受賄賂犯行，辯稱：伊沒有向林
    麗芬收受15萬元之賄賂，伊向林麗芬有多次借貸，均有償還
    等語。辯護人之辯護意旨略以：系爭15萬元係被告向林麗芬
    之借款，且借款期間在上開使用執照核發之後，是被告並無
    向郭柏賢、林麗芬要求、收受賄賂之行為等語（本院卷第31
    5-341 頁）。
四、經查，證人郭柏賢固然證稱：林麗芬向伊表示要支付公務人
    員快單費，林麗芬要求伊支付快單費15萬元之費用包含在伊
    給林麗芬之35萬元內等語，然而林麗芬究竟有無將金錢交付
    給被告，證人郭柏賢並未親見親聞，業據其於偵查中證述：
    伊不確定林麗芬有無拿錢給被告等語明確（偵卷3 第210 頁
    ），可見證人郭柏賢並無法就此節加以證實，又證人林麗芬
    於調查局、偵查及本院審理中始終均一致證述：本件系爭15
    萬元全部均係郭柏賢所給之代辦費，被告沒有透過伊向郭柏
    賢索賄，郭柏賢亦無另外交付15萬元給伊轉交給被告，本件
    建案約於97年初就審核下來了，已經通過很久，被告始於97
    年底第一次向伊借錢，被告向伊表示「大哥有需要」，向伊
    借款，但並沒有表示用途為何，當時沒有案子送審，伊大約
    借給被告15至20萬元，又伊曾於98年8 月13日借款10萬元給
    被告等語（偵卷3 第386 頁反面至第387 頁、第410 頁至第
    413 頁、本院卷第284 頁），核與系爭97淡使字第045 號建
    案之使用執照核發日期為97年1 月18日之事實相符，此有新
    北市政府工務局97年至99年3 月間使用執照核發清冊1 份在
    卷可稽（偵卷1 第38頁反面），亦與卷附98年8 月13日林麗
    芬所使用0000000000號行動電話與被告所使用0000000000號
    行動電話之監聽譯文內容相符（偵卷3 第396 頁），顯見證
    人林麗芬上開證述本件建案約於97年初就通過審核發使用執
    照，嗣後始與被告有金錢往來等語，有所憑據並非虛妄，是
    上開證人林麗芬之證述，亦未能證明其有將系爭15萬元交付
    與被告。再者，檢察官固然又舉證人郭柏賢與被告於97年8
    月14日上午9 時30分與郭柏賢之對話譯文為證（偵卷3 第17
    -1 9頁），惟觀諸該譯文內容係指郭柏賢欲詢問被告使用執
    照核發事宜，然系爭建案之使用執照業既然於97年1 月18日
    業已核發，此有上開新北市政府工務局97年至99年3 月間使
    用執照核發清冊1 份在卷可稽（偵卷1 第38頁反面），故顯
    然該日之通話譯文，郭柏賢顯非針對系爭建案始符常情，因
    此此項對話譯文亦無法作為被告有罪之論據。至於其餘被告
    國泰世華商業銀行板橋分行帳號000000000000帳戶交易往來
    明細、莊燕琴國泰世華商業銀行板橋分行帳號000000000000
    帳戶交易往來明細、群益證券股份有限公司海山分公司闕錦
    文（證券帳號：49923-9 ）及莊燕琴（證券帳號：48607-7
    ）投資明細各1 份（偵卷1 第88-262頁），檢察官並未說明
    有何被告收受15萬元之資料，本院亦查無此筆匯款之資料，
    故亦無法作為被告有罪之證據。
五、綜上所述，尚難僅以證人郭柏賢之證述，逕率而推論林麗芬
    確實有將15萬元賄款交付與被告，且亦無證據證明被告與郭
    柏賢有何要求或期約賄賂之情事，檢察官所舉積極證據尚難
    超越合理懷疑，不足證明被告確有此部分犯行之情形，是此
    部分公訴意旨舉證尚有未盡，揆諸首揭法條及判例意旨，此
    部分不能證明被告犯罪，即應依法為無罪之諭知。
丙、不另為無罪諭知部分：
一、公訴意旨略以：被告闕錦文於97年間負責承辦上開97淡使字
    第740 號及98淡使字第467 號建造工程使用執照申請核發之
    審核業務，郭柏賢懷疑潘泰農未將前揭行賄款項交付與闕錦
    文，遂向潘泰農表示欲親自與闕錦文見面，經潘泰農居間聯
    繫後，郭柏賢於97年8 月14日上午駕駛車號6666-TK 號黑色
    賓士休旅車，赴新北市政府外與闕錦文會面，闕錦文搭乘郭
    柏賢所駕駛之上開休旅車後，在車上向郭柏賢要求10萬元賄
    賂，彼等並約定於翌（15）日再赴新北市政府外會面並交付
    賄款，郭柏賢遂於97年8 月15日駕駛前揭車輛赴新北市政府
    ，俟闕錦文上車後，郭柏賢即於車內交付賄賂現金10萬元予
    闕錦文收受，因而認被告涉犯貪污治罪條例第5 條第1 項第
    3 款對於職務上之行為，收受賄賂罪嫌云云。
二、按犯罪事實應依證據認定之，無證據不得認定其犯罪事實；
    又不能證明被告犯罪者，應諭知無罪之判決，刑事訟訴法第
    154條第2項、第301條第1項分別定有明文。次按刑事訴訟法
    上所謂定犯罪事實之證據，係指足以認定被告確有犯罪行為
    之積極證據而言，該項證據自須適合於被告犯罪事實之認定
    ，始得作為斷罪之資料，而認定不利於被告之事實，須依積
    極證據，苟積極證據不足為不利於被告事實之認定時，即應
    為有利於被告之認定，更不必有何有利之證據；事實審法院
    對於證據之取捨，依法雖有自由判斷之權，然積極證據不足
    證明犯罪事實時，被告之抗辯或反證縱屬虛偽，仍不能以此
    資為積極證據應予採信之理由；最高法院29年上字第3105號
    、30年上字第482 號、第816 號分別著有判例可資參照。且
    刑事訴訟上證明之資料，無論其為直接證據或間接證據，均
    須達於通常一般之人均不致於有所懷疑，而得確信其為真實
    之程度，始得據為有罪之認定，若其關於被告是否犯罪之證
    明未能達此程度，而有合理性懷疑之存在，致使無從形成有
    罪之確信，根據「罪證有疑、利於被告」之證據法則，即不
    得遽為不利被告之認定，最高法院亦著有76年度台上字第49
    86號判例意旨可資參照。
三、公訴意旨認被告涉犯上開對於職務上之行為，收受賄賂罪嫌
    ，無非係以：被告於調查局及偵查中之供述（偵卷3 第296-
    305 頁反面、第320 -326頁）、證人郭柏賢於99年4 月14日
    於調查局及偵查中之證述（偵卷3 第197 頁至第201 頁反面
    、第207 頁至第212 頁）、證人潘泰農於99年4 月14日於調
    查局及偵查中之證述（偵卷3 第267 頁至第271 頁反面、第
    291 頁至第294 頁）、被告於97年8 月14日上午9 時30分與
    郭柏賢之對話譯文及行蒐照片（偵卷3 第17-19 頁、第21-2
    4 頁）、新北市政府工務局施工科職務分配表1 份、新北市
    政府工務局97年至99年3 月間使用執照核發清冊1 份（偵卷
    1 第38-57 頁）及被告國泰世華商業銀行板橋分行帳號0000
    00 000000 帳戶交易往來明細、莊燕琴國泰世華商業銀行板
    橋分行帳號000000000000帳戶交易往來明細、群益證券股份
    有限公司海山分公司闕錦文（證券帳號：49923-9 ）及莊燕
    琴（證券帳號：48607-7 ）投資明細各1 份（偵卷1 第88-2
    62頁）為其主要論據。訊據被告固坦承其曾於上開時間，透
    過潘泰農之安排在郭柏賢車上，跟郭柏賢討論建案之事，惟
    堅決否認有何前揭對於職務上之行為，收受賄賂犯行，辯稱
    ：伊沒有收受郭柏賢10萬元之賄賂，伊與郭柏賢不熟，伊在
    郭柏賢之車內，係因潘泰農要伊幫忙跟郭柏賢說明申請進度
    等語。辯護人之辯護意旨略以：依據光碟內容被告根本未將
    該筆10萬元置入其包包內，是被告並無向郭柏賢要求、收受
    賄賂之行為等語（本院卷第317 頁）。
四、經查，證人郭柏賢固然證稱其在車上將10萬元交付與被告等
    語，惟就被告是否確實收受該筆10萬元一節，據證人郭柏賢
    於調查局、偵查及本院審理中始終表示其不確定被告是否收
    受該筆10萬元，伊沒有仔細看被告有沒有拿，過幾天發現車
    內右邊門旁有10萬元等語（偵卷第200 頁、第210-211 頁）
    ，並佐以監視錄影光碟中，並未發現被告有將該筆10萬元現
    金放入其包包內，此有本院勘驗筆錄1 份在卷可佐（本院卷
    第138-142 頁），又衡諸該筆10萬元並未包裝用橡皮筋綁著
    ，與嗣後在車上所發現之現金10萬元未有包裝袋包裝而用橡
    皮筋綁著之情形相同，且該現金之數額均為10萬元，數額亦
    相同，再者，就發現該筆10萬元之位置在副駕駛座，與當日
    被告坐於副駕駛座之位置相同，業據證人郭柏賢於偵查及本
    院證述明確，復有上開監視錄影光碟勘驗筆錄在卷可按，可
    見檢察官所舉證人郭柏賢及上開監聽譯文與錄影光碟內容，
    尚難證明被告確實已收受該筆10萬元之賄款。再者，觀諸上
    開譯文內容，被告並未與郭柏賢就此10萬元有何要求或期約
    之情形，檢察官就此亦未說明被告有何要求或期約賄賂之事
    實，至於其餘所舉帳戶明細資料，亦僅得證明被告有金錢交
    易事實，尚難逕認定被告有收受該筆10萬元賄款之情。揆諸
    上開說明，要屬不能證明被告此等部分犯罪，本院就被告未
    收受10萬元賄賂部分，原應為無罪之諭知，惟公訴意旨既認
    被告收受此筆10萬元賄賂部分與上揭事實欄所載之收受8 萬
    元賄賂部分，具有實質上一罪關係，爰不另為無罪之諭知，
    併此敘明。
據上論斷，依刑事訴訟法第299 條第1 項、第301 條第1 項前段
，貪污治罪條例第5 條第1 項第3 款、第17條、第10條第1 項、
第3 項、第12條第1 項、第19條，刑法第11條、第51條第5 款、
第8款、第37條第2 項，判決如主文。
本案經檢察官曾揚嶺到庭執行職務。
中    華    民    國   100    年    12    月    30    日
                  刑事第七庭   審判長法  官  陳 伯 厚
                                     法  官  蘇 揚 旭
                                     法  官  魏 俊 明
上列正本證明與原本無異。
如不服本判決，應於判決送達後10日內敘明上訴理由，向本院提
出上訴狀 (應附繕本) ，上訴於臺灣高等法院。其未敘述上訴理
由者，應於上訴期間屆滿後20日內向本院補提理由書「切勿逕送
上級法院」。
                                     書記官  朱 烈 稽
中    華    民    國   100    年    12    月    30    日
附錄本案所犯法條全文
貪污治罪條例第5條
有下列行為之一者，處 7 年以上有期徒刑，得併科新台幣 6 千
萬元以下罰金：
一、意圖得利，擅提或截留公款或違背法令收募稅捐或公債者。
二、利用職務上之機會，詐取財物者。
三、對於職務上之行為，要求、期約或收受賄賂或其他不正利益
    者。
前項第 1 款及第 2 款之未遂犯罰之。
附表：
┌───┬──────┬─────────────────┐
│犯罪事│收受賄賂金額│主文                              │
│實編號│（對象）    │                                  │
├───┼──────┼─────────────────┤
│(一)（即│8萬元       │闕錦文犯貪污治罪條例之職務上行為收│
│起訴書│（潘泰農）  │受賄賂罪，處有期徒刑柒年陸月，褫奪│
│犯罪事│（郭柏賢）  │公權肆年，未扣案犯罪所得財物新臺幣│
│實(二)）│            │捌萬元追繳沒收，如全部或一部無法追│
│      │            │繳時，以其財產抵償之。            │
├───┼──────┼─────────────────┤
│(二)（即│5萬元       │闕錦文犯貪污治罪條例之職務上行為收│
│起訴書│（黃銘弘）  │受賄賂罪，處有期徒刑參年拾月，褫奪│
│犯罪事│            │公權貳年，未扣案犯罪所得財物新臺幣│
│實(三)）│            │伍萬元追繳沒收，如全部或一部無法追│
│      │            │繳時，以其財產抵償之。            │
├───┼──────┼─────────────────┤
│(三)（即│20萬元      │闕錦文犯貪污治罪條例之職務上行為收│
│起訴書│（謝德聖）  │受賄賂罪，處有期徒刑柒年拾月，褫奪│
│犯罪事│            │公權肆年，未扣案犯罪所得財物新臺幣│
│實(四)）│            │貳拾萬元追繳沒收，如全部或一部無法│
│      │            │追繳時，以其財產抵償之。          │
├───┼──────┼─────────────────┤
│(四)（即│8萬元       │闕錦文犯貪污治罪條例之職務上行為收│
│起訴書│（王炳文）  │受賄賂罪，處有期徒刑柒年陸月，褫奪│
│犯罪事│            │公權肆年，未扣案犯罪所得財物新臺幣│
│實(五)）│            │捌萬元追繳沒收，如全部或一部無法追│
│      │            │繳時，以其財產抵償之。            │
├───┼──────┼─────────────────┤
│(五)1.（│15萬元      │闕錦文犯貪污治罪條例之職務上行為收│
│即起訴│（呂理正）  │受賄賂罪，處有期徒刑柒年捌月，褫奪│
│書犯罪│            │公權肆年，未扣案犯罪所得財物新臺幣│
│事實(六)│            │拾伍萬元追繳沒收，如全部或一部無法│
│1.）  │            │追繳時，以其財產抵償之。          │
├───┼──────┼─────────────────┤
│(五)2.（│10萬元      │闕錦文犯貪污治罪條例之職務上行為收│
│即起訴│（呂理正）  │受賄賂罪，處有期徒刑柒年柒月，褫奪│
│書犯罪│            │公權肆年，未扣案犯罪所得財物新臺幣│
│事實(六)│            │拾萬元追繳沒收，如全部或一部無法追│
│1.）  │            │繳時，以其財產抵償之。            │
├───┼──────┼─────────────────┤
│(五)3.（│10萬元      │闕錦文犯貪污治罪條例之職務上行為收│
│即起訴│（呂理正）  │受賄賂罪，處有期徒刑柒年柒月，褫奪│
│書犯罪│            │公權肆年，未扣案犯罪所得財物新臺幣│
│事實(六)│            │拾萬元追繳沒收，如全部或一部無法追│
│2. ） │            │繳時，以其財產抵償之。            │
├───┼──────┼─────────────────┤
│(五)4.（│7萬元       │闕錦文犯貪污治罪條例之職務上行為收│
│即起訴│（呂理正）  │受賄賂罪，處有期徒刑柒年伍月，褫奪│
│書犯罪│            │公權肆年，未扣案犯罪所得財物新臺幣│
│事實(六)│            │柒萬元追繳沒收，如全部或一部無法追│
│3. ） │            │繳時，以其財產抵償之。            │
└───┴──────┴─────────────────┘